臺灣臺南地方法院刑事判決
109年度侵訴字第45號
公  訴  人  臺灣臺南地方檢察署檢察官
被      告  陳冠學


選任辯護人  裘佩恩律師
            蘇泓達律師
            莊佳蓉律師
上列被告因妨害性自主案件，經檢察官提起公訴（109年度偵字
第1102號），本院判決如下：
    主  文
甲○○對於十四歲以上未滿十六歲之女子為性交未遂，處有期徒刑
肆月。緩刑貳年，緩刑期間付保護管束。
    事  實
一、甲○○於民國108年11月間，經由臉書社群網站而認識代號AC0
    00-A108235號女子（民國00年0月生，真實姓名年籍詳卷，
    下稱甲女），二人並相約於108年11月30日下午在臺南市○○
    區○○路00號「培文國民小學」之操場司令台見面聊天後，甲
    ○○得知甲女就讀國中三年級，而在主觀上可預見甲女係為14
    歲以上未滿16歲之女子，嗣再與甲女相約而於108年12月8日
    上午在臺南市○○區○○路0段00號「新營體育館」見面後，甲○
    ○騎乘機車搭載甲女於108年12月8日13時許抵達臺南市○○區○
    ○路0段000號「葫蘆埤自然公園」，並在園區內散步聊天時
    ，甲○○基於縱然對14歲以上未滿16歲之女子為性交行為，亦
    不違其本意之不確定故意，經取得甲女同意進行性交而未違
    反其意願之狀況下，甲○○與甲女於108年12月8日14時10分許
    進入「葫蘆埤自然公園」之女廁內右邊第一間廁間，甲○○撫
    摸甲女胸部，再脫去甲女之長褲及內褲而讓甲女轉身背對，
    以其陰莖磨蹭甲女下體而欲插入，惟因故未能進入甲女下體
    而作罷。
二、案經臺南市政府警察局婦幼警察隊報請臺灣臺南地方檢察署
    檢察官偵查起訴。
    理  由
一、本件係經被告甲○○於準備程序為有罪之表示，而經本院合議
    庭裁定由受命法官獨任以簡式審判程序加以審理，依刑事訴
    訟法第273條之2、第159條第2項之規定，不適用傳聞法則有
    關限制證據能力之相關規定，合先敘明。
二、訊據被告對於上開犯罪事實均坦承不諱，核與被害人甲女於
    警詢及偵訊中之陳述情節相符，並有附表所示之非供述證據
    可稽，事證明確，被告犯行洵堪認定。
三、論罪科刑部分：
　㈠核被告所為，係犯刑法第227條第5項、第3項之對於14歲以上
    未滿16歲之女子為性交未遂罪。被告基於對甲女進行性交之
    犯意，在過程中撫摸甲女胸部之猥褻作為，係為實行性交未
    遂犯行之階段行為而不另論罪；又刑法第227條第5項、第3
    項之罪，已屬對被害人為兒童及少年之特別處罰規定，依兒
    童及少年福利與權益保障法第112條第1項但書規定，即無同
    條項前段加重規定之適用。被告已對甲女著手實行性交行為
    ，然因陰莖未能進入甲女下體而未達結合之結果，係屬未遂
    犯，應依刑法第25條第2項減輕其刑。
　㈡爰審酌被告已預見甲女係為14歲以上未滿16歲之女子，生理
    發育未臻完全成熟，竟未克制己身之情慾，仍欲與甲女進行
    性交行為而未遂，對於甲女身心健康與人格發展均有不良影
    響，並危害社會善良風俗，然念及被告於犯後尚知坦承犯行
    認錯，未無端耗費司法資源而犯後態度堪稱良好，復兼衡被
    告自述其係高中畢業、從事保全業而須扶養母親、負擔車貸
    之智識程度及家庭經濟狀況等一切情狀，量處如主文所示之
    刑。
  ㈢又被告先前未曾受有期徒刑以上刑之宣告，有臺灣高等法院
    被告前案紀錄表1份可憑， 其因未能克制而失慮致罹罪章，
    犯後坦承犯行，深表悔意，且現從事保全業，復與甲女達成
    調解獲得原諒，並已履行調解條件，有本院109年度南司附
    民移調字第79號調解筆錄、郵政入戶匯款申請書及甲女之郵
    局存摺封面影本各1份可憑（審卷第99至101、157、159頁）
    ，足見被告有正當工作，並存有積極彌補過錯之心意，信經
    本次偵、審程序，當知所警惕而無再犯之虞，本院認上開宣
    告之徒刑以暫不執行為適當，爰依刑法第74條第1項第1款規
    定，宣告緩刑2年，且因被告所犯係屬刑法第91條之1所列之
    罪， 應依刑法第93條第1項之規定， 併予宣告於緩刑期間
    付保護管束，以輔導向善，用啟自新。又緩刑之宣告，係國
    家鑒於被告能因知所警惕而有獲得自新機會之期望，特別賦
    予宣告之刑暫不執行之恩典，若被告在緩刑期間，又再為犯
    罪或其他符合法定撤銷緩刑之原因，均將產生撤銷本件緩刑
    宣告而仍須執行所宣告之刑之後果，被告務必切實銘記在心
    ，警惕慎行，以免喪失自新之機會。
據上論斷， 應依刑事訴訟法第273條之1第1項、第299條第1項前
段，刑法第227條第5項、第3項、第25條第2項、第74條第1項第1
款、第93條第1項，判決如主文。
本案經檢察官乙○○到庭執行職務
中　　華　　民　　國　　109 　年　　12　　月　　10　　日
                  刑事第七庭  法  官  陳威龍
以上正本證明與原本無異。
如不服本判決應於收受本判決後20日內向本院提出上訴書狀，並
應敘述具體理由。其未敘述上訴理由者，應於上訴期間屆滿後20
日內向本院補提理由書狀（均須按他造當事人之人數附繕本）「
切勿逕送上級法院」。 
　　　　　　　　　　　　　　　書記官  楊琄琄
中　　華　　民　　國　　109 　年　　12　　月　　10　　日
附錄本案論罪科刑法條：
刑法第227條第3項、第5項：
對於十四歲以上未滿十六歲之男女為性交者， 處7年以下有期徒
刑。
第1項、第3項之未遂犯罰之。

附表：非供述證據
被告與甲女之臉書私訊對話內容1份（警卷第35至147頁）
「葫蘆埤自然公園」女廁外之監視錄影畫面光碟1片（警卷彌封
袋內），監視錄影畫面翻拍照片共20張（警卷第27至29頁，偵一
卷第29至35頁）
性侵害案件代號與真實姓名對照表1份（警卷彌封袋內）